臺灣臺中地方法院刑事判決　　　　　　　　　　　九十三年度中簡上字第五三號
　　上　訴　人　甲○○
　　即　被　告
右列上訴人即被告因違反動產擔保交易法案件，不服本院臺中簡易庭九十三年度中簡
字第一九二四號中華民國九十三年八月十三日第一審簡易判決（聲請案號：臺灣臺中
地方法院檢察署九十三年度偵緝字第八四七號），提起上訴，本院管轄之第二審合議
庭判決如左：
    主  文
上訴駁回。
甲○○緩刑貳年。
    事  實
一、甲○○於民國（下同）九十一年三月二十八日，以動產擔保交易附條件買賣之方
    式，向乙○○所經營之中天機車租賃行購買車牌號碼ＪＶ九─九七九號重型機車
    一部，為動產擔保交易之債務人。雙方約定總價金為新臺幣（下同）四萬八千一
    百元，除自備款四千元外，其餘分九期攤還，每月一期，每期付款四千九百元，
    並約定標的物存放地點為臺中市○○路二九二號，在價金未付清之前，標的物所
    有權仍屬於乙○○所有，買受人甲○○僅得依約占有使用，不得任意遷移、出質
    或為其他處分。詎甲○○於繳納一期後，即拒不付款，且意圖為自己不法之利益
    ，自九十一年十月間將上開標的物遷移至臺中市○區○○○街一五一巷四十一號
    ，致乙○○追索無著受有損害。
二、案經乙○○訴由臺灣臺中地方法院檢察署檢察官偵查後聲請以簡易判決處刑。
    理  由
一、訊據上訴人即被告甲○○（下稱被告）對右揭犯行均坦承不諱，核與告訴人乙○
    ○指訴情節相符，復有附條件買賣契約書附卷可稽，其犯行堪予認定。
二、核被告甲○○所為，係違反動產擔保交易法第三十八條之罪。原審依上開法條，
    判處被告拘役五十日，如易科罰金，以三百元折算一日，經核其認事用法均無違
    誤，再審酌被告僅繳納一期即未再支付分期款，且其積欠之金額近四萬元，及其
    犯後態度等一切情狀，該判決量刑亦屬妥適，被告上訴意旨謂：有意與債權人和
    解云云，核無理由，應予駁回。再查，被告未曾受有期徒刑以上之宣告，有臺灣
    高等法院被告全國前案紀錄表及臺灣臺中地方法院檢察署刑案資料查註紀錄表在
    卷可稽，茲念被告因一時失慮，致罹刑章，被告經此教訓，當知所警惕，信無再
    犯之虞，復已與告訴人達成和解，有和解書在卷可佐，本院認為對其所宣告之刑
    ，以暫不執行為適當，爰併予宣告緩刑二年，以勵自新。
據上論斷，應依刑事訴訟法第四百五十五條之一第三項、第三百六十八條，刑法第七
十四條第一款，判決如主文。
中      華      民      國    九十三    年     十一     月     十六     日
                                        臺灣臺中地方法院刑事第十庭
                                            審判長法  官  郭  瑞  祥
                                                  法  官  江  奇  峰
                                                  法  官  黃  家  慧
右正本證明與原本無異。
不得上訴。
                                                  書記官
中      華      民      國    九十三    年     十一     月     十六     日
附錄論罪科刑法條：
動產擔保交易法第三十八條
動產擔保交易之債務人，意圖不法之利益，將標的物遷移、出賣、出質、移轉、抵押
或為其他處分，致生損害於債權人者，處三年以下有期徒刑、拘役或科或併科六千元
以下之罰金。
